【裁判字號】    99,聲,46
【裁判日期】    990906
【裁判案由】    聲請沒收
【裁判全文】
福建金門地方法院刑事裁定                99年度聲字第46號
聲  請  人  福建金門地方法院檢察署檢察官
被      告  乙○○
            甲○○
上列聲請人聲請單獨宣告沒收案件（99年度聲沒字第5號），本
院裁定如下：
    主  文
扣案如附表編號7所示之物沒收。
其餘聲請駁回。
    理  由
一、聲請意旨略以：被告乙○○基於意圖營利供給賭博場所及聚
    眾賭博之犯意，自民國96年6月1日起，以每月新臺幣（下同
    ）1萬9,000元之代價受僱於案外人張章琪，在金門縣金城鎮
    ○○路7-3號「圓通投注站」之公眾可得出入之場所，經營
    地下簽注站，供不特定賭客下注簽單，簽選號碼賭博。嗣於
    98年6月29日下午1時40分許，經警持搜索票前往上址搜索，
    當場查獲被告甲○○前往該店欲取回簽注中獎之彩金。案經
    聲請人以98年度偵字第318號作成緩起訴處分確定，而扣案
    如附表編號1至6所示之物，屬被告乙○○所有且供犯罪所用
    之物，附表編號7所示之物則屬被告甲○○所有且供犯罪所
    用之物，爰依刑事訴訟法第259條之1規定聲請單獨宣告沒收
    等語。
二、按檢察官依第253條或第253條之1規定為不起訴或緩起訴之
    處分者，對供犯罪所用、供犯罪預備或因犯罪所得之物，以
    屬於被告者為限，得單獨聲請法院宣告沒收，刑事訴訟法第
    259條之1定有明文。本條文係91年2月8日修正公布，立法理
    由載明：「為免扣押物無法適當處置，導致檢察官因此減低
    依職權不起訴或緩起訴之意願，爰於本條明定供犯罪所用或
    供犯罪預備及因犯罪所得之物，以屬於被告者為限，檢察官
    得單獨聲請宣告沒收之規定」。則本條文既明定：「以屬於
    『被告』者為限，得單獨聲請法院宣告沒收」，即已限定該
    物須為「被告」所有，始得單獨聲請法院宣告沒收。
三、經查：被告乙○○於前揭時、地，因犯刑法第266條第1項前
    段之普通賭博罪、第268條前段之意圖營利供給賭博場所及
    同條後段之圖利聚眾賭博罪；被告甲○○因犯刑法第266條
    第1項前段之普通賭博罪，經聲請人對其2人作成緩起訴處分
    確定等情，有前開緩起訴處分書及福建高等法院金門分院檢
    察署處分書各1紙在卷可稽，已堪認定。而本件扣案如附表
    編號1至6所示物品（參偵卷第7頁），均非本件被告2人所有
    ，此業據被告2人於警詢及偵查中供述綦詳。再被告乙○○
    於本院訊問時陳稱：附表編號1至6所示之物品，均屬其僱主
    張章琪所有等語，核與證人張章琪於偵查中自承僱用乙○○
    看管簽賭站等情相符，是附表編號1至6所示物品非受僱之被
    告乙○○所有，亦非簽賭之被告甲○○所有，已堪認定。故
    聲請意旨認附表編號1至6之物屬被告乙○○所有，並聲請就
    此部分依刑事訴訟法第259條之1規定單獨宣告沒收，為無理
    由，應予駁回。至附表編號7所示之物，屬被告甲○○簽賭
    下注所得財物，已據被告甲○○供承在卷，聲請意旨對此部
    分所為沒收之聲請，為有理由，應予准許。
四、爰依刑事訴訟法第259條之1規定，裁定如主文。
中    華    民    國    99    年    9     月    6     日
                              刑事庭法  官  王鴻均
以上正本係照原本作成。
如不服本裁定應於收受送達翌日起五日內向本院提出抗告狀。
                                    書記官  許永溪
中    華    民    國    99    年    9     月    9     日
附表：
┌──┬───────────┬─────────┐
│編號│  物   品   名   稱   │    數       量   │
├──┼───────────┼─────────┤
│ 1  │夏普牌傳真機          │1 台              │
│    │（型號：CWXP400）     │                  │
├──┼───────────┼─────────┤
│ 2  │國際牌傳真機          │1 台              │
│    │（型號：CKX-FP106）   │                  │
├──┼───────────┼─────────┤
│ 3  │地下投注單(編號1132)  │1 張              │
│    │含現金                │新臺幣2,800元     │
├──┼───────────┼─────────┤
│ 4  │地下投注單(編號1235)  │1 張              │
│    │含現金                │新臺幣1,325元     │
├──┼───────────┼─────────┤
│ 5  │6月29日簽單           │37張              │
│    │                      │                  │
├──┼───────────┼─────────┤
│ 6  │帳冊空白簽單（含電腦報│共1份             │
│    │表31張、匯款單43張、下│                  │
│    │注二聯式估價單4本）   │                  │
├──┼───────────┼─────────┤
│ 7  │地下投注單(編號1274)  │1 張              │
│    │含現金                │新臺幣2,800元     │
└──┴───────────┴─────────┘

司法院資訊處製作；財團法人民間司法改革基金會備份。
